臺灣南投地方法院刑事判決
110年度簡上字第51號
上  訴  人  
即  被  告  洪崧寓


上列上訴人因妨害名譽案件，不服本院南投簡易庭民國110 年9
月3 日110 年度投簡字第150號第一審判決（聲請簡易判決處刑
案號：110 年度偵字第1385號），提起上訴，本院管轄之第二審
合議庭判決如下：
    主      文
上訴駁回。
洪崧寓緩刑貳年，緩刑期間付保護管束，並接受法治教育課程貳
場次。
    事實及理由
一、本案經審理結果，認原審以被告洪崧寓犯刑法第309 條第1
    項之公然侮辱罪，事證明確，適用刑法第309 條第1 項、刑
    法第41條第1 項，刑法施行法第1條之1第1 項，並審酌被告
    為智識成熟之成年人，不思以理性平和方式溝通歧見、不知
    尊重他人人格權，任意公然出言侮辱，貶抑告訴人廖業揚名
    譽、人格，顯乏尊重他人之觀念，所為實不足取；兼衡被告
    迄今仍未與告訴人達成和解，賠償告訴人所受之損害，暨被
    告犯後坦承犯行之態度，本案之犯罪動機、手段及告訴人所
    受損害程度等一切情狀，以簡易判決判處被告拘役30日，如
    易科罰金，以新臺幣1,000 元折算1 日。核其認事用法，俱
    無違誤，量刑亦甚允洽，應予維持，並引用第一審判決書記
    載之事實、證據及理由（如附件原審判決書）。
二、上訴人即被告（下稱被告）上訴意旨略以：本件被告實因一
    時情緒激動方對告訴人廖業揚為公然侮辱言語，雖因金額問
    題無法與告訴人達成和解，但被告坦承犯行且非常後悔，原
    審判決實屬過重，請求從輕量刑並給予緩刑等語。
三、按凡有審理事實職權之法院，均得依其職權諭知緩刑，第二
    審以判決駁回上訴時，仍得諭知緩刑之宣告。經查，原審就
    據以認定被告犯公然侮辱罪之證據及理由業已敘明綦詳，復
    經本院審酌全案情節，認原審認事用法並無不當，量刑亦甚
    妥適而無違法之處。是被告提起上訴，為無理由，應予駁回
    。
四、次查，被告對於本案犯罪事實於偵查及審理中均坦承不諱，
    而告訴人亦當庭表示尊重法院給予被告較輕之刑度等情，有
    本院審判筆錄1 份在卷可稽（見本院卷第39頁），本院參酌
    被告未曾因故意犯罪受有期徒刑以上刑之宣告，有被告前案
    紀錄表在卷可憑，其因一時失慮，致罹刑章，犯後坦承犯行
    ，則本院綜核上開各情，認被告歷此偵查、審判程序後，當
    能知所警惕，應無再犯之虞，因認原審所宣告之刑，以暫不
    執行為適當，爰依刑法第74條第1 項第1 款規定，併宣告緩
    刑2 年，以啟自新。復慮及為促被告日後謹慎行事以預防再
    犯，本院認有賦予被告一定負擔之必要，爰依刑法第74條第
    2 項第8款之規定，命被告應接受2 場次之法治教育課程。
    並依刑法第93條第1 項第2 款規定，諭知於緩刑期間付保護
    管束，俾能由觀護人予以適當督促，並發揮附負擔緩刑制度
    之立意及避免短期自由刑執行所肇致之弊端，以期符合本件
    緩刑之目的。又被告若未履行前開負擔，且情節重大足認原
    宣告之緩刑難收其預期效果，而有執行刑罰之必要者，依刑
    法75條之1 第1 項第4 款之規定，得撤銷其緩刑宣告，併此
    指明。　　
五、據上論斷，應依刑事訴訟法第455 條之1 第1 項、第3 項、
    第368 條，第373 條，判決如主文。
本案經檢察官鄭文正聲請簡易判決處刑，檢察官劉景仁到庭執行
職務。
中　　華　　民　　國　　111 　年　　2 　　月　　21　　日
　　　　　　　　　        臺灣南投地方法院刑事第二庭    
　　　　　　　　　            審判長法　官  楊國煜
　　　　　　　　　                  法  官  劉彥宏
　　　　　　　　　                  法  官　羅子俞
以上正本證明與原本無異。
不得上訴。
                                    書記官  吳瓊英
中　　華　　民　　國　　111 　年　　2 　　月　　21　　日
附錄本案論罪科刑法條：
中華民國刑法第309條
公然侮辱人者，處拘役或9千元以下罰金。
以強暴犯前項之罪者，處1年以下有期徒刑、拘役或1萬5千元以
下罰金。